臺灣彰化地方法院刑事判決　　　　　　　 94年度訴字第597號
公　訴　人　臺灣彰化地方法院檢察署檢察官
被　　　告　甲○○　男　45歲.
上列被告因違反毒品危害防制條例案件，經檢察官提起公訴（94
年度毒偵字第1212號），本院認有刑事訴訟法第273條之1第1項
之情形，而改依簡式審判程序判決如下：
    主  文
甲○○連續施用第一級毒品，累犯，處有期徒刑玖月；又連續施
用第二級毒品，累犯，處有期徒刑陸月。應執行有期徒刑壹年貳
月。
    事  實
一、甲○○曾於民國（下同）88年間，因違反毒品危害防制條例
    案件，經本院以88年度訴字第754號判決判處有期徒刑4月確
    定（第一案）；又於89年及90年間，再因違反毒品危害防制
    條例案件，分別經本院以89年度易字第1725號判決判處有期
    徒刑4 月確定及以90年度訴字第686 號判決判處有期徒刑7
    月確定，復經本院裁定應執行有期徒刑10月確定（第二案）
    ，二案接續執行，於91年9 月18日假釋出獄付保護管束，迄
    91 年11 月2 日假釋期滿，未經撤銷其假釋而視為業已執行
    完畢。又其前因施用毒品案件，經本院裁定移送觀察、勒戒
    後，認無繼續施用毒品之傾向，於87年12月31日釋放，並由
    臺灣彰化地方法院檢察署檢察官於同日，以87年度偵字第89
    09號為不起訴處分確定。復因施用毒品案件，經本院以88年
    度毒聲字第4227號裁定移送觀察、勒戒後，認有繼續施用毒
    品之傾向，經檢察官聲請，由本院另以88年度毒聲字第4715
    號裁定移送戒治處所施予強制戒治1 年，自88年11月19日起
    送臺灣雲林戒治所施以強制戒治滿3 月後，其成效經評定合
    格，無繼續戒治必要，經本院以89年度毒聲字第1530號裁定
    停止戒治，所餘戒治期間付保護管束，所犯刑事案件部分，
    則經本院以88年度訴字第754 號判決判處有期徒刑4 月確定
    （業已執行完畢）；嗣於保護管束期間又因施用毒品違反保
    護管束應遵守事項情節重大，經本院以89年度毒聲字第4992
    號裁定撤銷其停止戒治，令入戒治處所施以殘餘期間之強制
    戒治，於90年9 月18日戒治期滿，而其於上開保護管束期間
    施用毒品所犯刑事案件部分，則經本院分別以89年度易字第
    1725號判決判處有期徒刑4 月確定及以90年度訴字第686 號
    判決判處有期徒刑7 月確定（業已執行完畢）。詎其仍不知
    悔改，於前開強制戒治執行完畢釋放後5 年內，復基於施用
    第一級毒品海洛因之概括犯意，自94年1 月初起至94 年5月
    27日止，在彰化縣埔心鄉○○村鎮○街180 號居所旁之田邊
    ，以將第一級毒品海洛因摻水置放於注射針筒中，注射於手
    臂之方式，連續施用第一級毒品海洛因多次，平均約1 星期
    施用1 次。另基於施用第二級毒品甲基安非他命之概括犯意
    ，自94年1 月初起至94年5 月份止，在上開地點，以將第二
    級毒品甲基安非他命置放於鋁箔紙上，外用火加以燒烤使成
    氣體後吸食之方式，連續施用第二級毒品甲基安非他命多次
    ，平均約1 個月施用1 次。嗣於94年1 月20日20時55 分 許
    ，因其為列管毒品人口，至彰化縣警察局溪湖分局接受採尿
    檢驗，結果呈嗎啡及甲基安非他命陽性反應，而循線查悉上
    情。
二、案經彰化縣警察局溪湖分局報請臺灣彰化地方法院檢察署檢
    察官偵查起訴，本院認有刑事訴訟法第 273條之1第1項之情
    形，而改依簡式審判程序審理。
    理  由
一、按除被告所犯為死刑、無期徒刑、最輕本刑為3 年以上有期
    徒刑之罪或高等法院管轄第一審案件者外，於刑事訴訟法第
    273 條第1 項程序進行中，被告先就被訴事實為有罪之陳述
    時，審判長得告知被告簡式審判程序之旨，並聽取當事人、
    代理人、辯護人及輔佐人之意見後，裁定進行簡式審判程序
    ；除簡式審判程序及簡易程序案件外，第一審應行合議審判
    ，刑事訴訟法第273 條之1 第1 項、第284 條之1 分別定有
    明文。本件被告甲○○所犯係死刑、無期徒刑、最輕本刑為
    3 年以上有期徒刑之罪或高等法院管轄第一審案件以外之罪
    ，並於本院行準備程序時就被訴事實為有罪之陳述，本院合
    議庭依前揭規定，經評議結果，裁定改由受命法官獨任行簡
    式審判程序，先予敘明。
二、上揭事實，業據被告甲○○迭於警、偵訊中及本院行準備程
    序與審理時均坦承不諱，且其於 94年1月20日為警查獲時所
    採取之尿液，經送鑑驗結果，確呈嗎啡及甲基安非他命陽性
    反應，此有彰化縣警察局溪湖分局委託檢驗尿液代號與真實
    姓名對照單及詮昕科技股份有限公司於94年2月3日所出具之
    濫用藥物尿液檢驗報告各 1紙附卷可稽，復參以施用第一、
    二級毒品海洛因具有成癮性，被告前又已有多次施用毒品之
    犯行，有其前案紀錄可憑，且經觀察勒戒、強制戒治，及刑
    之執行後，仍再次施用毒品，被告顯有難以戒斷，且已成癮
    之情事，故雖被告於94年1月20日為警查獲前4日以外之施用
    毒品犯行未經採尿鑑驗，然依前開說明，亦應認被告之自白
    確與事實相符，洵堪採信。再查，被告曾因施用毒品案件，
    經本院裁定移送觀察、勒戒後，認無繼續施用毒品之傾向，
    於87年12月31日釋放，並由臺灣彰化地方法院檢察署檢察官
    於同日，以87年度偵字第8909號為不起訴處分確定。復因施
    用毒品案件，經本院以88年度毒聲字第4227號裁定移送觀察
    、勒戒後，認有繼續施用毒品之傾向，經檢察官聲請，由本
    院另以88年度毒聲字第4715號裁定移送戒治處所施予強制戒
    治1 年，自88年11月19日起送臺灣雲林戒治所施以強制戒治
    滿3 月後，其成效經評定合格，無繼續戒治必要，經本院以
    89年度毒聲字第1530號裁定停止戒治，所餘戒治期間付保護
    管束，所犯刑事案件部分，則經本院以88年度訴字第754 號
    判決判處有期徒刑4 月確定（業已執行完畢）；嗣於保護管
    束期間又因施用毒品違反保護管束應遵守事項情節重大，經
    本院以89年度毒聲字第4992號裁定撤銷其停止戒治，令入戒
    治處所施以殘餘期間之強制戒治，於90年9 月18日戒治期滿
    ，而其於上開保護管束期間施用毒品所犯刑事案件部分，則
    經本院分別以89年度易字第1725號判決判處有期徒刑4 月確
    定及以90年度訴字第686 號判決判處有期徒刑7 月確定（業
    已執行完畢）等情，有該不起訴處分書、判決書、臺灣高等
    法院被告全國前案紀錄表及臺灣彰化地方法院檢察署刑案資
    料查註紀錄表在卷足憑，被告顯係於受強制戒治執行完畢釋
    放後，5 年內再犯毒品危害防制條例第10條第1 、2 項之罪
    ，依同條例第23條第2 項規定，應依法論科。綜上所述，本
    件犯罪事證明確，被告前開犯行洵堪認定。
三、核被告所為，係犯毒品危害防制條例第 10條第1項之施用第
    一級毒品罪及同條第 2項之施用第二級毒品罪。被告為施用
    毒品持有第一、二級毒品，其持有之低度行為均應為施用之
    高度行為所吸收，均不另論罪。被告先後多次施用第一級毒
    品海洛因及第二級毒品甲基安非他命之犯行，均時間緊接，
    所犯又分別係構成要件相同之罪，顯係各基於概括犯意反覆
    為之，均為連續犯，應分別依刑法第56條規定，各以一罪論
    ，並均加重其刑。又查被告係自94年1月初起至94年5月27日
    止，連續施用第一級毒品海洛因多次；及於 94年1月初起至
    94年 5月某日止，連續施用第二級毒品甲基安非他命多次，
    而公訴人僅就被告於 94年1月初起至94年3月20日上午7時許
    止，連續施用第一級毒品海洛因多次；及於 94年1月初起至
    94年 2月某日止，連續施用第二級毒品甲基安非他命多次之
    犯行提起公訴，該未經起訴之部分，與檢察官已提起公訴之
    部分，因被告均係基於概括犯意而為之，分別具有連續犯之
    裁判上一罪關係，其一部起訴之效力及於全部，故本院自得
    併予審究，併此敘明。又其所犯上開二罪，犯意各別，行為
    互殊，且犯罪構成要件亦不同，應予分論併罰。末查被告曾
    於88年間，因違反毒品危害防制條例案件，經本院以88年度
    訴字第754 號判決判處有期徒刑4 月確定（第一案）；又於
    89 年 及90年間，再因違反毒品危害防制條例案件，分別經
    本院以89年度易字第1725號判決判處有期徒刑4 月確定及以
    90年度訴字第686 號判決判處有期徒刑7 月確定，復經本院
    裁定應執行有期徒刑10月確定（第二案），二案接續執行，
    於91年9 月18日假釋出獄付保護管束，迄91年11月2 日假釋
    期滿，未經撤銷其假釋而視為業已執行完畢等情，有臺灣彰
    化地方法院檢察署刑案資料查註紀錄表及臺灣高等法院被告
    全國前案紀錄表各1 份附卷可稽，被告於受有期徒刑之執行
    完畢後，5 年內再犯有期徒刑以上之罪，為累犯，應依刑法
    第47條規定，加重其刑，並依法遞加重之。爰審酌被告前曾
    有施用毒品罪行，經送觀察勒戒、強制戒治後，猶不知悔改
    ，再施用毒品不輟，不僅戕害自身健康，更辜負國家將之視
    為病人，並施以長時間之戒治處遇之苦心，惟其對他人權益
    之侵害仍屬有限，於本院行準備程序與審理時均已坦承犯行
    ，暨其犯罪動機、目的、手段、施用之次數、期間及其智識
    程度、生活狀況等一切情狀，量處如主文所示之刑，並定應
    執行刑。
據上論斷，應依刑事訴訟法第 273條之1第1項、第299條第1項前
段，毒品危害防制條例第 10條第1項、第2項、第23條第2項，刑
法第11條前段、第56條、第47條、第51條第5款，判決如主文。
本案經檢察官田德煙到庭執行職務。
中　　華　　民　　國　　94　　年　　6 　　月　　20　　日
                  刑事第一庭          法  官 簡璽容
以上正本證明與原本無異。
如不服本判決，應於判決送達後十日內向本院提出上訴狀 (須附
繕本 )。
中　　華　　民　　國　　94　　年　　6 　　月　　22　　日
                                      書記官  王惠嬌
毒品危害防制條例第10條
施用第一級毒品者，處 6 月以上 5 年以下有期徒刑。
施用第二級毒品者，處 3 年以下有期徒刑。
